最　高　行　政　法　院　裁　定
110年度抗字第275號
抗　告　人　李春生                                      

訴訟代理人　劉建畿　律師
          　林宜儒　律師
          　李慶榮　律師
上列抗告人因與相對人財政部高雄國稅局等間聲請停止執行事件
，對於中華民國110年9月14日高雄高等行政法院110年度停字第6
號裁定，提起抗告，本院裁定如下︰
　　主  文
抗告駁回。
抗告訴訟費用由抗告人負擔。　　
　　理  由
一、按抗告法院認抗告為不合法或無理由者，應為駁回抗告之裁
    定。
二、本件原裁定以：本件營業稅罰鍰之實體爭執已經本院97年度
    判字第1097號判決駁回上訴確定，有關相對人法務部行政執
    行署高雄分署以98年度營稅執特專字第102728號行政執行事
    件所進行之強制執行程序於執行名義成立後，抗告人有無消
    滅或妨礙債權人請求之事由及執行期間是否逾期之實體上訴
    訟，經原審107年度訴字第263號、109年度訴字第122號及本
    院108年度裁字第1771號、110年度上字第191號審理，至為
    詳明，且本件執行名義為關於公法上金錢給付義務之執行，
    將來亦不致發生難於回復之損害。抗告人復就執行名義之執
    行是否已逾執行期間為由，再提起債務人異議之訴，並據為
    本件停止執行聲請理由，非強制執行法第18條第2項規定得
    為停止強制執行之情形。則抗告人為本件停止執行聲請恐有
    濫行訴訟以拖延執行，且難認抗告人本件停止強制執行之聲
    請有何必要，核與停止執行之要件不符，不應准許。
三、抗告意旨略謂：㈠抗告人係以自己為建物所有權人之目的興
    建彭凝大樓，顯非營業行為，不應課徵營業稅，高雄市稅捐
    稽徵處所為之民國89年4月14日高市稽法字第27016號處分書
    （下稱系爭處分書）課稅基礎事實已被推翻，抗告人自得提
    起本件債務人異議之訴以資救濟，原裁定遽為駁回抗告人之
    聲請，顯有不適用法則之違法。㈡系爭處分書僅列銷項，未
    減除進項額，有違司法院釋字第218號解釋、實質課稅原則
    及營業稅進銷互抵原則；又營業稅應個別依年度獨立計算，
    然系爭處分書合併計算82年至85年度銷售額，依法已有未合
    。是系爭處分書就營業稅額計算及罰鍰金額之核定顯有違誤
    ，應更正重新核課，原裁定遽為駁回抗告人之聲請，有不適
    用法則之違法。㈢系爭處分書於89年4月14日作成，就84年4
    月14日前之營業稅及罰鍰部分已罹於時效，是本件於行政執
    行名義成立後，有妨礙債權人請求之事由發生，且抗告人受
    有無法回復之損害，原裁定遽為駁回抗告人之聲請，顯有不
    適用法則之違法。
四、本院查：
　㈠按「有回復原狀之聲請，或提起再審或異議之訴，或對於和
    解為繼續審判之請求，或提起宣告調解無效之訴、撤銷調解
    之訴，或對於許可強制執行之裁定提起抗告時，法院因必要
    情形或依聲請定相當並確實之擔保，得為停止強制執行之裁
    定。」強制執行法第18條第2項定有明文。又關於公法上金
    錢給付義務之執行，除行政執行法另有規定外，準用強制執
    行法之規定，行政執行法第26條亦有明定。據此可知強制執
    行程序開始後，以不停止執行為原則，例外規定得停止執行
    ，係因回復原狀等訴訟，如果勝訴確定，債務人或第三人之
    物已遭執行無法回復，為避免債務人或第三人發生難以回復
    之損害，必於認有必要時，始得裁定停止執行。如無停止執
    行必要，僅因債務人或第三人憑一己之意思，即可達到停止
    執行之目的，不僅與該條所定原則上不停止執行之立法意旨
    有違，且無法防止債務人或第三人濫行訴訟以拖延執行，致
    害及債權人權益。而有無停止執行必要，更應審究提起回復
    原狀或異議之訴等訴訟之債務人或第三人之權利是否可能因
    繼續執行而受損害以為斷。倘債務人或第三人所提訴訟為不
    合法、當事人不適格、顯無理由，均難認有停止執行之必要
    。
　㈡經查抗告人因興建彭凝大樓欠繳營業稅及罰鍰，雖抗告人對
    於是否應課徵營業稅及其數額有爭執，惟其提起行政訴訟，
    業經本院97年度判字第1097號判決確定（見原審卷第97頁至
    第113頁）。抗告人雖爭執於課稅及罰鍰處分後，因臺灣臺
    南地方法院102年度重續字第1號民事判決，推翻課稅及罰鍰
    處分之基礎事實，且98年移送執行已逾時效云云，並據以提
    起債務人異議之訴，惟經高雄高等行政法院107年度訴字第2
    63號判決，認定前開民事判決與執行名義即營業稅罰鍰處分
    之請求權及執行力無涉，且行政執行期間至113年2月20日始
    告屆滿，抗告人所訴無理由而駁回其債務人異議之訴（見原
    審卷第207頁至第216頁），嗣經本院108年度裁字第1771號
    裁定駁回上訴而告確定（見原審卷第217頁至第225頁）。抗
    告人復執不應課徵營業稅、臺灣臺南地方法院102年度重續
    字第1號民事判決，推翻課稅及罰鍰處分之基礎事實等事由
    ，再次提起債務人異議之訴，經高雄高等行政法院109年度
    訴字第122號判決駁回，嗣經本院110年度上字第191號裁定
    駁回上訴而確定。抗告意旨再次爭執抗告人無營業行為不應
    課徵營業稅、民事判決動搖課稅罰鍰處分基礎、98年移送執
    行已逾時效等情，復行提起債務人異議之訴（案號：高雄高
    等行政法院110年度訴字第299號），顯係為拖延執行，其據
    此聲請停止執行自不應准許。至於抗告意旨所稱提起債務人
    異議之訴，除了前述時效之理由外，另有主張營業稅核定未
    減除進項，核定數額及罰鍰金額有誤、82年至84年稅款距課
    稅處分作成超過5年應予剔除等情，核均非「執行名義成立
    後」所生消滅或妨礙債權人請求之事由，不得以債務人異議
    之訴救濟，其據以聲請停止執行亦非有理。
　㈢又，本件抗告人係因提起債務人異議之訴而聲請停止強制執
    行程序，並非依訴願法第93條聲請停止尚未判決確定行政處
    分之執行，抗告意旨主張原裁定有不適用訴願法第93條第1
    項、第2項之違法云云，尚有誤會。
　㈣綜上，原裁定以抗告人請求停止執行並無理由，駁回其聲請
    ，核無違誤。抗告意旨仍執前詞，指摘原裁定違誤，求予廢
    棄，難認有理由，應予駁回。
五、據上論結，本件抗告為無理由。依行政訴訟法第104條、民
    事訴訟法第95條、第78條，裁定如主文。
中　　華　　民　　國　　110 　年　　10　　月　　7 　　日
                    最高行政法院第三庭
                        審判長法官  帥　嘉　寶　
                              法官　鄭　小　康
                              法官　林　玫　君
                              法官　李　玉　卿
                              法官　洪　慕　芳

以  上  正  本  證  明  與  原  本  無  異
中　　華　　民　　國　　110 　年　　10　　月　　7 　　日
　　　　　　　　　　　　　　　書記官　張　玉　純